Minutes et répertoires du notaire Jean III CHAPELLAIN, 6 novembre 1638 - 9 juin 1645 (étude XXIV)
Archives nationales
- Minutes de Jean III CHAPELLAIN, 6 novembre 1638 - 9 juin 1645; MC/ET/XXIV/414 - MC/ET/XXIV/426
  - Minutes. 1644, janvier - juin, janvier - juin 1644; MC/ET/XXIV/424; registre
    - BATZ (Jean de) Ecuyer, gentilhomme du comte de CRAMAILLE, natif de (Saint-Céré) en Gascogne, à présent malade en une chambre à Paris, rue du Jour, vis à vis de la grande porte dépendant de l'hôtel de Royaumont § Testament de Jean de BATZ qui demande à être enterré à Saint-Eustache mais que son coeur soit transporté à Saint-Céré où ses ancêtres sont enterrés. Nommant Pierre de BATZ, son frère prêtre, comme exécuteur., 28 mai 1644; MC/ET/XXIV/424; fol. V/C/V
      testament; Batz, Jean de
    - AUMÔNIER (conseiller et) du Roi RIOLAN (Philippe) rue Bertin Poirée § Transaction par Philippe RIOLAN comme abbé commendataire de Saint-Pierre de Flavigny., 31 mai 1644; MC/ET/XXIV/424; fol. V/C/IX
      accord; Bertin-Poirée (rue); Riolan, Philippe de (1615-....); prêtre
    - SAINT MAUR (congrégation de) dite de SAINT-BENOIT § Accords entre Philippe RIOLAN, abbé commendataire de l'abbaye Saint-Pierre de Flavigny, et Dom Germain ESPIARD, visiteur de la congrégation de SAINT MAUR en la province de Bourgogne, pour incorporer l'abbaye à la congrégation de SAINT MAUR, 31 mai 1644; MC/ET/XXIV/424; fol. V/C/IX
      accord; Saint Maur, congrégation de
    - RIOLAN (Philippe) Conseiller et aumônier du Roi, abbé commendataire de l'abbaye Saint-Pierre de Flavigny, demeurant à Paris, rue Bertin-Poirée § Accords entre Philippe RIOLAN et Dom Germain ESPIARD, visiteur de la Congrégation de Saint-Maur pour la province de Bourgogne, pour l'incorporation de l'abbaye à ladite Congrégation., 31 mai 1644; MC/ET/XXIV/424; fol. V/C/IX
      accord; Riolan, Philippe
    - CHARPENTIER (Claude) Receveur général du revenu du grand prieuré de France et naguère receveur amodiateur du duché et pairie de Montmorency, demeurant à Paris rue Saint-Denis § Transport par Claude CHARPENTIER à Jean COULON, procureur fiscal dudit duché et pairie de Montmorency, de tous les arrérages qui peuvent lui être dus des cens, rentes seigneuriales et autres droits dépendant dudit duché, moyennant 500 l.., 31 mai 1644; MC/ET/XXIV/424; fol. V/C/XXVI
      transport de droits; transport de droits; Charpentier, Claude
    - FLAVIGNY (abbaye Saint-Pierre de) § Accords entre Philippe RIOLAN, conseiller et aumônier du Roi, abbé commendataire de l'abbaye Saint-Pierre de FLAVIGNY, Dom Bénigne DAUBENTON, grand prieur de ladite Abbaye et les autres religieux, d'une part, et Dom Germain ESPIARD, visiteur de la congrégation de Saint-Maur dite Saint-Benoît en la province de Bourgogne, d'autre part, pour incorporer l'abbaye Saint-Pierre de FLAVIGNY qui a grandement souffert des troubles du Royaume, à ladite Congrégation de Saint-Maur., 31 mai 1644; MC/ET/XXIV/424; fol. V/C/IX
      accord; Flavigny, abbaye Saint-Pierre de
    - BRICONNET (Thomas) Conseiller du Roi en sa cour des Aides, demeurant rue de la Monnaie § Nombreuses constitutions de rentes à Thomas BRICONNET par des laboureurs de Saint-Germain-des-Prés, Vaugirard; Bail par Thomas BRICONNET à Laurent COIGNET, laboureur, de 12 arpents en une pièce de terre labourable au terroir de Vaugirard, entre Issy et Vaugirard., 1er juin 1644 - 20 juin 1644; MC/ET/XXIV/424; fol. V/C/IIII/XX/XVIII
      constitution de rente; bail; Briçonnet, Thomas
    - MESSAGER POUGET (Pierre) MESSAGER de l'Université de Paris, du Mans à Paris et de Paris au Mans § Vente de l'office de messager de l'Université de Paris au diocèse d'Angers à Pierre POUGET, 3 juin 1644; MC/ET/XXIV/424; fol. V/C/XXXII
      acte de vente; Pouget, Pierre
    - POULLARD (Jean) Messager ordinaire de l'Université de Paris au diocèse et évêché d'Angers, à présent logé à Paris 'aux Boeufs' rue de la Huchette § Vente par Jean POULLARD à Pierre POUGET, messager de l'Université de Paris au Mans et Guillaume CHARTIER, sieur du PERRUCHET, de son office de messager ordinaire de l'Université de Paris au diocèse d'Angers, moyennant 9000 £., 3 juin 1644; MC/ET/XXIV/424; fol. V/C/XXXII
      acte de vente; Poullard, Jean
    - POUGET (Pierre) Messager de l'Université de Paris au Mans et du Mans à Paris, à présent à Paris, logé à 'Saint-Eustache' rue de la Harpe § Vente de l'office de messager de l'université de Paris au diocèse d'Angers à Pierre POUGET et à Guillaume CHARTIER, sieur du PERRUCHET, aussi à Paris, logé rue du Plâtre., 3 juin 1644; MC/ET/XXIV/424; fol. V/C/XXXII
    - OFFICE de MESSAGER de l'UNIVERSITÉ de PARIS § Vente par Jean POULLARD, messager ordinaire au diocèse et évêché d'Angers, à Pierre POUGET, messager au Mans et Guillaume CHARTIER, sieur du PERRUCHET, de l'OFFICE de MESSAGER de l'UNIVERSITÉ de PARIS, moyennant 9000 £., 3 juin 1644; MC/ET/XXIV/424; fol. V/C/XXXIII
    - MESSAGER POULLARD (Jean) MESSAGER de l'Université de Paris au diocèse d'Angers § Vente de son office par Jean POULLARD, 3 juin 1644; MC/ET/XXIV/424; fol. V/C/XXXII
    - DEBRIENNE (Marguerite) maîtresse d'école à Paris, demeurant rue Saint-Honoré § Testament de Marguerite DEBRIENNE en présence de Messire Louis ROUILLÉ, prêtre habitué en l'église Saint-Germain-l'Auxerrois et Jean de BEAUVALET, tailleur privilégié suivant la Cour, 9 juin 1644; MC/ET/XXIV/424; fol. V/C/LII
      testament; Debrienne, Marguerite
    - MONTMARTRE et MONTORGUEIL (rues) (Maison ayant issues) § Bail par Fabien de GRISONYS, seigneur de LAHOUT, l'un des 24 gentilhommes ordinaires de la maison du Roi et Andrée MATHEAU, sa femme, pour 6 ans, à Martin DES ESSARTS, marchand de drap de soie bourgeois de Paris, d'un corps de logis et chambres dépendant d'une rues MONTMARTRE et MONTORGUEIL, moyennant 700 £. par an., 9 juin 1644; MC/ET/XXIV/424; fol. V/C/XLVIII
      bail; Montmartre et Montorgueil, rues
    - ÉCOLE (maîtresse d') à Paris DEBRIENE (Marguerite) rue Saint-Honoré § Testament de Marguerite DEBRIENE, 9 juin 1644; MC/ET/XXIV/424; fol. V/C/LII
      testament; Debriene, Marguerite
    - BRETIGNY (Gérard de) maître peintre à Paris § Mise en apprentissage chez Catherine GILBERT, couturière, femme de. .., demeurant rue des Lavandières, proche le Petit broc, paroisse Saint-Germain-l'Auxerrois., 13 juin 1644; MC/ET/XXIV/424; fol. V/C/LXII
      contrat d'apprentissage; Bretigny, Gérard de
    - MENUISIER (Me) LEGAY Pierre rue de Cléry § Bail à. .. et autre, 13 juin 1644; MC/ET/XXIV/424; fol. V/C/LVIII
      bail; Legay, Pierre
    - PEINTRE (Me) à Paris BRETIGNY (Gérard de) § Apprentissage chez Catherine GILBERT (couturière) femme de. .., demeurant rue des Lavandières, près du 'Petit broc', 13 juin 1644; MC/ET/XXIV/424; fol. V/C/LXII
    - LAVOINE (Augustin) maître brodeur à Paris, rue de Montmartre § Mise en apprentissage par. .. de Martin LAVOINE son fils, avec Nicolas DALLEMAIGNE, aussi maître brodeur à Paris, 13 juin 1644; MC/ET/XXIV/424; fol. V/C/LX
      contrat d'apprentissage; Lavoine, Augustin
    - LE GAY (Pierre) maître menuisier à Paris, rue de Cléry § Bail par Lambert PLAGNEY, marchand mercier privilégié suivant la Cour, à Simon MANGROU, marchand fruitier et à. .., d'une maison rue de Cléry, 13 juin 1644; MC/ET/XXIV/424; fol. V/C/LVIII
      bail; Le gay, Pierre
    - BRODEUR (apprentissage) § Mise en apprentissage par Augustin LAVOINE, maître brodeur rue Montmartre, pour 4 ans, de Martin LAVOINE, son fils, âgé de 13 à 14 ans, avec Nicolas DALLEMAIGNE, aussi maître. .. rue Montmartre, sans débours., 13 juin 1644; MC/ET/XXIV/424; fol. V/C/LX
    - BRODEUR (Me) à Paris LAVOINE (Augustin) rue Montmartre § Mise en apprentissage par..., 13 juin 1644; MC/ET/XXIV/424; fol. V/C/LX
    - BRODEUR (Me) à Paris DALLEMAIGNE (Nicolas) rue Montmartre § Apprentissage chez. .., 13 juin 1644; MC/ET/XXIV/424; fol. V/C/LX
      contrat d'apprentissage; Dallemaigne, Nicolas
    - DALLEMAIGNE (Nicolas) maître brodeur à Paris, rue Montmartre § Apprentissage de Martin LAVOINE chez..., 13 juin 1644; MC/ET/XXIV/424; fol. V/C/LX
    - ITALIE § Procuration des héritiers de défunts Jacques ZOOCHOLY et Claire BRISSET, à Jacques ZOOCHOLY, actuellement en ITALIE, pour toucher les legs que leur a faits Barthélemy MARRUES, leur cousin, décédé depuis peu à Florence., 15 juin 1644; MC/ET/XXIV/424; fol. V/C/LXVIII
    - ROGER (Corneille) Conseiller maître d'hôtel ordinaire du roi, secrétaire de ses Maison Couronne de France et Finances, demeurant rue Saint-Honoré § Transport par Selnaggia VINCENTI, naguère Ière femme de chambre de la feue reine mère, à .. et à François DUJARDIN, valet de chambre ordinaire du Roi, de 6000 £. faisant partie des 12 000 £. prêtées à la feue reine mère., 15 juin 1644; MC/ET/XXIV/424; fol. V/C/LXX
      Roger, Corneille
    - ZOCCHOLY (famille) § Procuration de François ZOCCHOLY sieur de VILLIERS demeurant à Saint-Germain-des-Prés, fils aîné et héritier de défunts Jacques ZOCCHOLY, conseiller du Roi et Claire BRISSET, son épouse, Louis HOPIL, à cause de Vraine BRISSET sa femme défunte, curateur de Claude ZOCCHOLY, frère dudit François et de Jacques ZOCCHOLY, écuyer, à Jacques ZOCCHOLY, actuellement en Italie, pour toucher les legs de défunt Barthélemy MARRUES, leur cousin, habitant de Florence décédé depuis peu., 15 juin 1644; MC/ET/XXIV/424; fol. V/C/LXVIII
    - VINCENTI (Selnaggia) ci-devant première femme de chambre de la feue reine mère aïeule du roi, demeurant à Paris rue Saint-André-des-Arts près de la porte de Buci § Transport par Selnaggia VINCENTI à Corneille ROGER, conseiller, Maître d'Hôtel ordinaire du Roi, secrétaire de ses Maison Couronne de France et Finances, et François DU JARDIN, valet de chambre ordinaire du Roi, de 6000 £. faisant partie de 12 000 £. prêtées à feue la reine mère., 15 juin 1644; MC/ET/XXIV/424; fol. V/C/LXX
      Vincenti, Selnaggia
    - DUJARDIN (François) Valet de chambre ordinaire du Roi demeurant rue de la Monnaie § Transport de Selnaggia VINCENTI, ci-devant première femme de chambre de la feue reine Mère, à Corneille ROGER et à .., de 6000 £. faisant partie de 12000 £ prêtées à feue la reine mère., 15 juin 1644; MC/ET/XXIV/424; fol. V/C/LXX
    - CHIRURGIEN et barbier ordinaire de la chambre du Roi LE BAILLY (Jean) § Mariage en présence de Jean LE BAILLY, 16 juin 1644; MC/ET/XXIV/424; fol. V/C/IIII/XX/X
      contrat de mariage; Le Bailly, Jean
    - LE TONNELIER (famille) seigneurs de CONTY § Compte entre Jean de SOPPITE, chevalier, comme tuteur des enfants de défunts François LE TONNELIER et Marie de SOPPITE, et Jean LE TONNELIER, écuyer seigneur de CONTY, de BOULLAY d'ACHERES et du MATZ, fils aîné des défunts, 16 juin 1644; MC/ET/XXIV/424; fol. V/C/LXXIIII
      Le Tonnelier, famille
    - LOUVECIENNES § Vente par Jean de SOPPITE, seigneur de LOUVECIENNES, à Nicolas BUREAU, marchand de vins bourgeois de Paris, l'un des archers de la Ville, de tous les fruits pendants par les racines en cette année 1644, qui sont dans l'enclos dudit seigneur à LOUVECIENNES, celui-ci se réservant les abricot, pêches, poires et bergamotes qui sont dans l'étendue dudit enclos, les prunes en espaliers et autres fruits; cette vente faite moyennant 1150 £., 16 juin 1644; MC/ET/XXIV/424; fol. V/C/LXXII
    - LE BAILLY (Jean) Chirurgien et barbier ordinaire de la chambre du Roi § Mariage de Pierre DUFRAYER, marchand bourgeois de Paris et de Marie MACON, fille de défunt Mathieu MACON, marchand à Montfort l'Amaury, en présence de Jean LE BAILLY, ami de la future épouse., 16 juin 1644; MC/ET/XXIV/424; fol. V/C/IIII/XX/X
    - MANGOT (Mathurin) Abbé de Sainte Colombe, conseiller du Roi en ses conseils demeurant à Paris en l'Ile Notre-Dame § Bail par Mathurin MANGOT pour 6 ans, à Jean LAMET, vendeur de bière et Marie NOUVEAU, sa femme, d'une salle, entrée à porte cochère, souspente et cave au-dessous regardant sur la rue de Bailleul et dépendant de la maison appartenant à Mathurin MANGOT rue de l'Arbre-Sec, moyennant 225 £. par an., 18 juin 1644; MC/ET/XXIV/424; fol. V/C/IIII/XX/XIIII
    - HOLLANDE § Procuration donnée par les tuteurs des enfants mineurs de défunt Jean VANGROL, orfèvre et valet de chambre du Roi, à François VANGROL, l'un des mineurs, pour se rendre en HOLLANDE auprès d'Adrien VANBREEN, marchand joaillier à Amsterdam, dépositaire de plusieurs pierreries que lui a laissées le défunt VANGROL, afin de les vendre soit avec lui, soit séparément., 22 juin 1644; MC/ET/XXIV/424; fol. VI/C/II
    - ORFÈVRE et valet de chambre ordinaire, du Roi VANGROL Jean et Florence ROGER, sa femme § Procuration à François VANGROL, l'un des enfants mineurs de défunts. .. pour se rendre à Amsterdam et y effectuer la vente des pierreries appartenant à. .., 22 juin 1644; MC/ET/XXIV/424; fol. VI/C/II
      procuration; acte de vente; Vangrol, Jean; Roger, Florence; Vangrol, François
    - VANGROL (Jean) Orfèvre et valet de chambre ordinaire du Roi et Florence ROGER, sa femme § Procuration de François ROGER, conseiller du Roi, maître ordinaire en sa chambre des Comptes, comme tuteur des enfants mineurs de défunts... et par François DU JARDIN, orfèvre et valet de chambre ordinaire de la Reine, subrogé tuteur, à François VANGROL, l'un des mineurs, pour se rendre en Hollande auprès de Adrien VANBREEN, marchand joaillier à Amsterdam, et faire la vente des pierreries qui ont été délaissées audit VANBREEN par le défunt. .., 22 juin 1644; MC/ET/XXIV/424; fol. VI/C/II
      procuration; acte de vente; Vangrol, Jean
    - ROGER (famille) § Procuration de François ROGER, conseiller du Roi, Maître ordinaire en sa chambre des Comptes, demeurant rue Saint-Germain-l'Auxerrois, et de François DUJARDIN, orfèvre et valet de chambre ordinaire de la Reine, comme tuteur et subrogé tuteur des enfants mineurs de défunts Jean VANGROL, orfèvre et valet de chambre ordinaire du Roi et Florence ROGER, sa femme, à François VANGROL, l'un des mineurs, pour se rendre en Hollande et y vendre les pierreries laissées par son père à Adrien VANBREEN, marchand joaillier à Amsterdam., 22 juin 1644; MC/ET/XXIV/424; fol. VI/C/II
      procuration; Roger, famille
    - PESCHERART (Nicolas) chirurgien ordinaire du corps de la reine régente, demeurant à Paris rue de l'Arbre-Sec § Mise en apprentissage par Nicolas PESCHERART d'Antoine BARRE, avec Jean de COMBES, Md mercier joaillier à Paris, moyennant 300 £. réglées par Nicolas PESCHERART., 27 juin 1644; MC/ET/XXIV/424; fol. VI/C/VIII
      contrat d'apprentissage; Pescherard, Nicolas
    - Quittance de Pierre Veezard, prêtre demeurant en l'abbaye Notre-Same des Voisins, comme procureur des religieuses de l'abbaye, à François Saulnier, conseiller du roi au Parlement et à Geneviève Matheau, veuve de feu Jean Chapellain, l'aîné, notaire au Châtelet, de 810 l. (300 du sieur saulnier, 510 de la veuve Chapellain) restant à payer des 1900 l. convenues pour la dot de sœur Andrée Matheau, à présent novice en ladite abbaye., 30 juin 1644; MC/ET/XXIV/424; fol.0612
      Précisions sur les lieux: Saint-Ay (Loiret)--Notre-Dame-de-Voisins (abbaye); Saint-Ay (Loiret)--Voisins; Voisins (Saint-Ay, Loiret)--Abbaye Notre-Dame
      quittance; Saint-Ay (Loiret); Chapellain, Jean I; Chapellain, Jean II; Matheau, Andrée; Matheau, Geneviève; Saulnier, François; Veezard, Pierre; notaire; prêtre
    - TEMPLE (Le) § Transport par Claude CHARPENTIER, comme receveur général du revenu du Grand Prieuré de France, à Frère Jean HAULTDESENS DESCLOZEAUX, chevalier et agent général de l'Ordre Saint-Jean de Jérusalem en France, demeurant à Paris rue Portefoin, du droit de bail qui avait été fait au sieur MORON, marchand bourgeois de Paris, d'une petite maison appelée la maison du Colombier, sise dans l'enclos du Le TEMPLE moyennant 120 £. de loyer annuel., 30 juin 1644; MC/ET/XXIV/424; fol. VI/C/XV
  - Minutes. 1644, juillet - décembre, juillet - décembre 1644; MC/ET/XXIV/425; registre
    - Déclaration de Nicole Jamin, fille majeure demeurant rue Saint-Honoré, paroisse Saint-Eustache, comme quoi malgré le contrat passé pardevant Le Roy le 16 de ce mois, portant fondation de 4000 livres au couvent des Augustins de Saint-Germain-des-Prés, contre 400 livres de rente et pension viagère, reportable après sa mort sur Marie de Jars Mademoiselle de Gournay, elle entend que celle-ci, à ce présente, jouisse privativement de la rente à compter dudit 16 de ces mois et an., 28 septembre 1611; MC/ET/XXIV/425; folio 228
      déclaration; Saint-Honoré (rue); Saint-Eustache (paroisse); Grands Augustins (couvent des); Saint-Germain-des-Prés (hameau)
    - MANGOT (famille) § Plusieurs actes par famille MANGOT au sujet de la succession de défunts Jean Emmanuel, chef du nom et armes de RIEUX chevalier, seigneur marquis d'ASSERAC et autres lieux, et d'Anne MANGOT, sa femme., juillet 1644; MC/ET/XXIV/425
    - PELLISSIER de BOLLOGNE (Pierre) Prêtre, conseiller, aumônier, chapelain ordinaire de la chapelle du Roi, logé au Petit Bourbon § Transport par Nicolas PELLETIER, prêtre, doyen et chanoine de l'église royale et collégiale de Saint-Quentin, à Pierre PELLISSIER de BOLLOGNE, de 400 £. à lui dûes par Henry DUVAL, laboureur, 4 juillet 1644; MC/ET/XXIV/425; fol. V
      Pellissier de Bollogne, Pierre
    - ROGER (Corneille) Conseiller secrétaire du roi, Maison couronne de France et de ses finances, son Maître d'Hôtel § Quittance de Corneille ROGER, écuyer, demeurant à Paris rue Saint-Honoré, à .., son père, de 30 000 £. à déduire sur la succession de défunte Marie CONTESSE sa mère., 14 juillet 1644; MC/ET/XXIV/425; fol. XXXV
    - ASSADÉ (François) procureur en Parlement, Madeleine LE TELLIER, sa femme, Gaspard ASSADE, leur fils, commissaire ordinaire des Guerres, demeurant à Paris rue des Poitevins. § Constitution par François ASSADÉ à Jean SOPPITE,chevalier, seigneur de LOUVECIENNES, de 100 £. de rente, moyennant 1800 £., 18 juillet 1644; MC/ET/XXIV/425; fol. XXXIX
      constitution de rente; Assadé, François
    - L'HOSPITAL (Nicolas de) chevalier des ordres du Roi, Ier maréchal de France, duc de VITRY, comte de CHATEAUVILAIN et Lucrèce BOUHIER, son épouse. § Quittance de rachat par Gilbert BOURGUGNON, avocat au Parlement, ayant droit de Jacques TALON, à Nicolas de L'HOSPITAL, par les mains de Louis REMON, agent de leurs affaires, d'une rente faisant partie d'une rente constituées au nom de Nicolas de L'HOSPITAL, le 26 avril 1636 (pardevant DUCHESNE et CHAPELLAIN), 19 juillet 1644; MC/ET/XXIV/425; fol. XLI
      quittance; L'Hospital, Nicolas de
    - CHARTIER (René) Conseiller, médecin et professeur ordinaire du Roi, demeurant rue des Poulies § Renonciation par Marie LENOIR, en présence de René CHARTIER, son mari, à la succession de défunt Jean LE NOIR, son père, avocat en la cour de Parlement., 20 juillet 1644; MC/ET/XXIV/425; fol. XLV
      renonciation; Chartier, René
    - RIOLAN (Jean) Conseiller et premier médecin ordinaire de la feue reine mère aïeule du Roi, demeurant rue Bertin-Poirée § Quittance par Jean RIOLAN à Firmin DUFRESNE, d'un décret concernant la maison rue du Chantre échangée par lui contre des maison et terres à Vanves, 21 juillet 1644; MC/ET/XXIV/425; fol. LI
    - ORLÉANS (église Sainte-Croix d') § Consentement par Marie DU BLOCQUET, dame en partie du fief d'ADONVILLE, à ce que les chanoines de l'église Sainte-Croix d'ORLÉANS, représentés par Jean AULARD, chanoine, élisent François BUGY, aussi chanoine, comme vicaire, au lieu de défunt Charles PORCHER., 21 juillet 1644; MC/ET/XXIV/425; fol. XLVII
      Orléans, église Sainte-Croix d'
    - ROCHECHOUART (Gabriel de) Chevalier, capitaine de cent homme d'armes de ses ordonnances, conseiller du roi en ses conseils, premier gentilhomme de sa chambre, marquis de MORTEMART, seigneur de MONTPIPEAU et autres lieux § Plusieurs quittances de rachats de rentes qui avaient été constituées solidairement par Gabriel de ROCHECHOUART, par défunt Gaspard de ROCHECHOUART, Michel-Antoine SCARRON et Catherine de THADEY, son épouse., août 1644 - septembre 1644; MC/ET/XXIV/425
    - APOTHICAIRE (Maître) LUSSAN (Henry de) rue de l'Autruche § Bail à Henry de LUSSAN, 6 août 1644; MC/ET/XXIV/425; fol. LVII
      bail; Lussan, Henri de
    - LUSSAN (Henry de) maître apothicaire à Paris demeurant rue de l'Autruche § Bail par Nicolas CROISET, receveur des tailles, pour 9 ans, à Henry de LUSSAN, de la maison du Petit soleil rue Saint-Honoré, moyennant 800 £. par an., 6 août 1644; MC/ET/XXIV/425; fol. LVII
      bail; Lussan, Henry de
    - RIBIER (Nicolas) sieur de BRIONNEU RIBIER (Louis) conseiller du Roi en son Châtelet demeurant rue des Mauvaises Paroles § Constitution par Nicolas RIBIER à Thomas BRICONNET, conseiller à la cour des Aides, de 200 £. de rente, moyennant 3000 £. à prendre spécialement sur les biens provenant de la succession de feue François ALLEAUME, mère de Nicolas RIBIER; Louis RIBIER à Thomas BRICONNET, conseiller à la cour des Aides, de 200 £. de rente, moyennant 3000 £., à prendre spécialement sur les biens provenant de la succession de feue Françoise ALLEAUME, mère de Louis RIBIER; Indemnité de Nicolas à Louis., 8 août 1644; MC/ET/XXIV/425; fol. LIX et LXI
      constitution de rente; Ribier, Nicolas; Ribier, Louis
    - ESPAGNOL § Obligation de Nicolas HANUS, bourgeois demeurant à Neufchâtel en Lorraine, envers Melchior DIEZ, marchand bourgeois de la ville de Madrid, de 2425 £. en prêt., 9 août 1644; MC/ET/XXIV/425; fol. LXIII
    - MONNAIE baroise § Obligation de Nicolas HANUS, bourgeois de la ville de Neufchâtel en Lorraine, envers Melchior DIEZ, marchand bourgeois de Madrid, de la somme de 2425 £.ts., faisant en baroise MONNAIE la somme de 4840 francs., 9 août 1644; MC/ET/XXIV/425; fol. LXIII
    - POTHERON (André) Maçon demeurant à Argenteuil § Vente par .. en son nom et pour Denise MALLET, sa femme, à Jean GALLET, maître boulanger à Paris et Marie DROUET, sa femme, de 7 perches de terre en une pièce sise à Argenteuil, lieu dit le Tronc, moyennant 29 £. 15 s., plus 20 sols de pot de vin., 10 août 1644; MC/ET/XXIV/425; fol. LXIX
      acte de vente; Potheron, André
    - MACON à Argenteuil POTHERON André et Denise MALLET, sa femme. § Vente de terre par. .., 10 août 1644; MC/ET/XXIV/425; fol. LXIX
      acte de vente; Potheron, André; Mallet, Denise
    - HÔTEL d'AUMONT rue des Poulies § Bail par Pierre DUBOC, concierge de l'HÔTEL d'AUMONT et ayant charge de Mr et Mme d'AUMONT, pour 6 ans, à Jacques LANGLOIS, marchand de vin rue Saint-Victor et Marguerite GALLERIE, sa femme, d'une boutique, 2 salles à côté, 3 caves en dessous, dépendant de l'HÔTEL d'AUMONT, moyennant 300 £. par an., 12 août 1644; MC/ET/XXIV/425; fol. LXXIII
    - DIVRAY (Nicolas) maître maçon demeurant rue et près la porte de Montmartre § Bail par. .., pour 3 ans, à Robert DOUTRELEAU, marchand à Paris, d'une maison faisant le coin de la rue Neuve Montmartre et du Jeu neuf, près de la porte Montmartre, où demeure Jacques de RENNEVILLE, maître menuisier en ébène, moyennant 450 £. de loyer annuel., 13 août 1644; MC/ET/XXIV/425; fol. LXXV
    - MACON (Me) DIVRAY Nicolas rue et près de la porte Montmartre § Bail par. .., 13 août 1644; MC/ET/XXIV/425; fol. LXXV
    - CHASGNON (Claude) Messager ordinaire de la ville de Poitiers à Paris et de Paris à Poitiers à présent logé à Paris rue Saint-Jacques, au Lion d'or, et Marie GEORGES, sa femme § Obligation de Claude CHASGNON envers Corneille ROGER, conseiller, Maître d'Hôtel ordinaire du Roi, de la somme de 2584 l.. en prêt. (A la suite: mention du remboursement fait par Claude CHASGNON aux héritiers dudit sieur ROGER - 9 février 1646) (2 actes), 19 août 1644; MC/ET/XXIV/425; fol. LXXVII
      obligation; Chasgnon, Claude
    - ROGER (Corneille) Conseiller maître d'hôtel ordinaire du Roi, secrétaire de ses maison, couronne de France et Finances, demeurant rue Saint-Honoré § Obligation de Claude CHASGNON, messager ordinaire de Poitiers à Paris, envers .., de 2584 £. en prêt. (A la suite, 1646, 9 février, mention du remboursement fait aux héritiers de ..) (2 actes), 19 août 1644; MC/ET/XXIV/425; fol. LXXVII